【裁判字號】    92,勞再小抗,1
【裁判日期】    921209
【裁判案由】    給付薪資
【裁判全文】
臺灣士林地方法院民事裁定                        九十二年度勞再小抗字第一號
    抗  告  人  甲○○
    相  對  人  強居公寓大廈管理維護股份有限公司
    法定代理人  乙○○
右當事人間再審之訴事件，抗告人對於中華民國九十二年八月四日本院士林簡易庭九
十二年度士勞再小字第一號所為裁定，提起抗告，本院裁定如左：
    主      文
抗告駁回。
抗告費用由抗告人負擔。
    理      由
一、按對於小額程序第一審裁判之上訴或抗告，非以其違背法令為理由，不得為之。
    民事訴訟法第四百三十六條之二十四定有明文。又再審之訴，應於三十日之不變
    期間提起。前項期間，自判決確定時起算。民事訴訟法第五百條第一項、第二項
    前段定有明文。而當事人以有民事訴訟法第四百九十六條第一項第一款適用法規
    顯有錯誤之情形，提起再審之訴，應認此項理由於裁判時即可知悉，故計算是否
    逾三十日之不變期間，應自裁判確定起，無同法第五百條第二項但書再審理由知
    悉在後之適用，最高法院七十年台再字第二一二號著有判例，可供參照。又以第
    四百九十六條第一項第十三款為再審之理由者，其再審之理由發生或知悉在後者
    ，均自知悉時起算。但自判決確定後已逾五年者，不得提起，此觀諸修正前民事
    訴訟法第五百條第二項但書，及第三項規定自明。
二、本件抗告人於原法院起訴主張：兩造間原法院九十一年度士勞小字第一五號請求
    給付薪資事件，業已判決確定，但有民事訴訟法第四百九十六條第一項第一款確
    定判決適用法規顯有錯誤之再審事由，為此提起再審之訴，求予廢棄該確定判決
    ，並將該案移轉台灣台中地方法院審理等語，而原審以抗告人提起再審之訴已逾
    三十日之不變期間，而裁定駁回抗告人再審之訴。
三、經查，抗告人提起本件抗告，並未就原裁定有何不適用法規或適用法規不當之違
    法具體指摘，依民事訴訟法第四百三十六條之二十四規定，已難認其抗告有理由
    。且查，兩造間系爭請求給付薪資之訴，經於民國九十二年一月二十八日宣示判
    決，該判決業於九十二年二月二十五日送達抗告人本人後確定，此經原法院調閱
    本院九十一年度士勞小字十五號給付薪資事件卷宗核閱無訛，抗告人以該確定判
    決有民事訴訟法第四百九十六條第一項第一款適用法規顯有錯誤為事由，提起再
    審之訴，依首開判例意旨，其提起再審之訴之三十日不變期間，自應自判決確定
    時起算，乃抗告人遲至九十二年七月十五日始提起本件再審之訴，顯逾法定三十
    日法定不變期間，其再審之訴難認適法。另抗告人雖於提起抗告時主張前揭確定
    判決亦有同法第四百九十六條第十三款發現未經斟酌證物或得用證物之再審事由
    ，惟查，抗告人於原審提起再審之訴時，僅表明以確定判決適用法規顯有錯誤為
    再審事由，故原審未就是否有民事訴訟法第四百九十六條第十三款事由加以審酌
    ，難認有何違誤，且依抗告人所述之「新事實、新證據」，均係原確定判決訴訟
    中之裁判資料或審理經過，如確有該再審事由，抗告人於該案審理中即應知悉，
    並無何知悉在後之情形，故抗告人於該案判決確定時起三十日內未據以提起再審
    之訴，亦難認係合法，併此敘明。
三、綜上所陳，原法院以相對人提起再審之訴為不合法，而駁回再審之訴，經核並無
    不合。抗告意旨指摘原裁定不當，予廢棄改判，為無理由，應予駁回。
四、據上論結，本件抗告為無理由，依民事訴訟法第四百三十六條之三十二第三項、
    第第四百九十二條第一項、第九十五條、第七十八條，裁定如主文。
中      華      民      國    九十二    年    十二    月      九        日
                                        臺灣士林地方法院民事第一庭
                                            審判長法官  黃小瑩
                                            法      官  楊智勝
                                            法      官  劉穎怡
右為正本係照原本作成。
本裁定不得抗告。
中      華      民      國    九十二    年     十二   月       十六    日
                                            法院書記官  陳雪麗


司法院資訊處製作；財團法人民間司法改革基金會備份。
